【裁判字號】    88,訴,1390
【裁判日期】    890127
【裁判案由】    毒品危害防制條例
【裁判全文】
臺灣板橋地方法院刑事判決                        八十八年度訴字第一三九號
    公  訴  人  臺灣板橋地方法院檢察署檢察官
    被      告  乙○○
    指定辯護人  本院公設辯護人
右列被告因違反毒品危害防制條例案件，經檢察官提起公訴（八十八年度偵字第一五
四○一號），本院判決如左：
    主  文
乙○○連續販賣第二級毒品，累犯，處有期徒刑柒年陸月。
扣案之第二級毒品安非他命伍包（鑑驗後淨重肆點肆捌公克）沒收銷燬；斜口分裝杓
貳支、分裝夾鏈袋柒只及記帳單肆紙均沒收。
    事  實
一、乙○○前曾於民國八十四年間因違反麻醉藥品管理條例、槍砲彈藥刀械管制條例
    等案件，經法院分別判處後定其應執行有期徒刑五年三月確定，甫於八十七年十
    二月一日縮刑期滿執行完畢，猶不知悔改，復基於意圖營利之概括犯意，自八十
    八年四月中旬起至同年六月中旬止，連續多次於下列時地販賣第二級毒品予丁○○、丙○○、甲○○等人施用：
    （一）於八十八年四月中旬，在其台北縣三重市○○○街三號住處附近，每次以
          新臺幣（下同）二千元至五千元不等之代價，販賣安非他命予丁○○三次
          。
    （二）於八十八年三月起至同年六月中旬止，在臺北縣三重市○○路萊爾富便利
          商店前，每次以每包二千元之代價，販賣安非他命予丙○○四次、甲○○
          三次（均係與丙○○各出一千元合資購買）。
    嗣於八十八年六月二十二日凌晨四時二十分，在其臺北縣三重市○○○街三號住
    處，為警查獲，並在其身上及住處扣得安非他命五包（鑑驗後淨重四點四八公克
    ）、斜口分裝杓二支、分裝夾鏈袋七只、記帳單四紙。
二、案經台北市政府警察局信義分局移請臺灣板橋地方法院檢察署檢察官偵查起訴。
    理  由
一、訊據被告乙○○矢口否認有於右揭時地連續販賣安非他命之犯行，辯稱：伊並未
    販賣安非他命給丁○○、丙○○、甲○○等人，查獲當時持有之五包安非他命，
    係供己施用，當天因打麻將需要較多才帶五包，而所查扣得記帳單係伊記錄他人
    向伊借款、打麻將欠款及賣六合彩明牌等帳款云云。惟查：
    （一）右揭犯罪事實，業據證人丁○○（綽號「偉偉」）於警訊中及證人丙○○
          、甲○○分別於警訊、本院審理時證述屬實，且丁○○於八十八年六月三
          十日警訊時供證：向乙○○購買安非他命，前後共三次等語，丙○○於本
          院八十八年十二月二十七日調查時證稱：伊向乙○○購買安非他命共欠五
          千元；帳單上所載之「一件」就是一包的意思，「3000」表示伊之前購買
          安非他命欠乙○○的錢三千元，後來一又單獨向乙○○購買一包欠二千元
          ，故帳單上記載「+1件」，合計共欠五千元等語，甲○○於本院上開調查
          時證述：伊每次都是和丙○○一起向乙○○購買安非他命，伊和丙○○各
          出一千元，伊尚欠乙○○安非他命的錢一千五百元；帳單上記載「1件 +1
          件+1件=6000/2 =0000-0000」「0000-0000=1500」是指伊向乙○○購買安
          非他命三包，尚未付款共計六千元，因伊係與丙○○合資購買，所以伊只
          負擔一半即三千元，之後伊已償還一千五百元，僅欠乙○○一千五百元等
          語情節，核與被告扣案之記帳單上所記載內容（如附件，其中所載「維維
          」、「薇薇」均係指丁○○，因其後記載之「 0000-0000」係警訊筆錄中
          所載丁○○家中電話號碼）相符，證人丁○○、丙○○、甲○○上開證述
          情節，堪信屬實。
    （二）被告雖否認有右揭販賣安非他命事實，於警訊初訊時辯稱：扣案之帳單係
          伊打麻將與朋友的帳目，將錢借給朋友所記下云云，惟警訊複訊時問及為
          何（扣案帳單上）朋友所欠賭債是以「件」為單位時，被告則保持緘默不
          語，未說明解釋；至偵查中，被告先供稱：「薇薇」（即丁○○）、陳信
          豪、「阿凱」（即丙○○）均係伊賭友，帳單是賭博之出入帳，「件」是
          指次數的意思云云，其後又稱：扣案帳單是記載賭博時有人向伊借錢，所
          載算「件」是幫人算六合彩牌支之件數，每件五百至一千元云云（參見偵
          查卷十二頁反面、十四頁反面、二十五頁反面、二十六頁、三十四頁反面
          、三十九頁）。被告不僅前後供述不一，所述扣案帳單上「件」之記載意
          義，亦與常情不合，足見被告所辯係事後飾卸之詞，委無足採。
    此外，復在其身上及住處扣得安非他命五包（鑑驗後淨重四點四八公克）、斜口
    分裝杓二支、分裝夾鏈袋七只、記帳單四紙等物可資佐證。綜上所述，事證明確
    ，被告犯行足堪認定。
二、核被告所為，係犯毒品危害防制條例第四條第二項之販賣第二級毒品罪。公訴意
    旨因未查及被告右揭販賣行為，僅認被告涉犯同條例第五條第二項之意圖販賣而
    持有第二級毒品罪嫌云云，惟按其起訴事實業已敘及被告向「阿田」販入安非他
    命之事實，應已屬「販賣」犯行，故起訴意旨僅論意圖販賣而持有第二級毒品罪
    嫌，容有未洽，應予依法變更起訴法條；又公訴事實雖未敘及被告販賣毒品安非
    他命予丁○○、丙○○、甲○○之犯行，然該部分事實與公訴人起訴之犯罪事實
    ，實具連續犯之裁判上一罪關係，應為起訴效力所及，自在本院所得審究之範圍
    。被告意圖販賣而持有第二級毒品行為，應為販賣之高度行為所吸收，不另論罪
    。其販賣毒品行為時間密接，犯罪構成要件相同，顯係基於概括犯意為之，應依
    連續犯規定，以一罪論，並加重其刑。又被告前於八十四年間因違反麻醉藥品管
    理條例、槍砲彈藥刀械管制條例等案件，經法院分別判處後定其應執行有期徒刑
    五年三月確定，於八十七年十二月一日縮刑期滿執行完畢，有臺灣高等法院檢察
    署刑案紀錄簡覆表一紙在卷可稽，被告前受有期徒刑執行完畢，於五年以內再犯
    本件有期徒刑以上之罪，為累犯，應依刑法第四十七條規定，遞加重其刑。爰審
    酌被告素行、對社會之危害及其犯罪後之態度等一切情狀，量處如主文所示之刑
    。扣案之第二級毒品安非他命五包（鑑驗後淨重合計四點四八公克），經送法務
    部調查局檢驗結果有安非他命反應無訛，有該局檢驗通知書一紙在卷可按，依毒
    品危害防制條例第十八條第一項前段，不問屬於犯人與否，均應沒收銷燬之；另
    扣案之斜口分裝杓二支、分裝夾鏈袋七只、記帳單四紙等物，係被告所有供犯販
    賣毒品所用之物，爰依刑法第三十八條第一項第二款規定，併予宣告沒收。
據上論斷，應依刑事訴訟法第二百九十九條第一項前段、第三百條，毒品危害防制條
例第四條第二項、第十八條第一項前段，刑法第十一條前段、第五十六條、第四十七
條、第三十八條第一項第二款，判決如主文。
本案經檢察官毛有增到庭執行職務
中      華      民      國    八十九    年      一      月    二十七    日
                                      臺灣板橋地方法院刑事第六庭
                                          法  官  彭  全  曄
右正本證明與原本無異。
如不服本判決，應於判決送達後十日內，向本院提出上訴狀。
                                          書記官
中    華    民    國      八十        年              月              日
附錄本案論罪科刑法條全文：毒品危害防制條例第四條第二項


司法院資訊處製作；財團法人民間司法改革基金會備份。
